tr: Dış cephe malzemesi: Alüminyum; Tuğla; Çimento; Fiber çimento; Metal; Taş; Sıva; Vinil; Ahşap; Diğer
fi: Sivumateriaali: Alumiini; Tiili; Sementti; Kuitusementti; Metalli; Kivi; Stucco; Vinyyli; Puu; Muu
zh-TW: 牆面板材質: 鋁; 磚; 水泥; 纖維水泥; 金屬; 石頭; 灰泥; 乙烯基; 木材; 其他
de: Verkleidungsmaterial: Aluminium; Ziegel; Zement; Faserzement; Metall; Stein; Stuck; Vinyl; Holz; Sonstiges
da: Materiale til udvendig beklædning: Aluminum; Mursten; Cement; Fibercement; Metal; Sten; Stucco; Vinyl; Træ; Andet
th: วัสดุที่ใช้ทำไซดิ้ง: อะลูมิเนียม; อิฐ; ซีเมนต์; ซีเมนต์ไฟเบอร์; โลหะ; หิน; ปูนฉาบ; ไวนิล; ไม้; อื่นๆ
ru: Материал сайдинга: Алюминий; Кирпич; Цемент; Фиброцемент; Металл; Камень; Штукатурка; Винил; Дерево; Другое
hr-HR: Fasadni materijal: Aluminij; Cigla; Cement; Vlaknasti cement; Metal; Kamen; Štuko; Vinil; Drvo; Ostalo
lt-LT: Dailylenčių medžiaga: Aliuminis; Plytos; Cementas; Fibrocementas; Metalas; Akmuo; Tinkavimo gipsas; Vinilas; Mediena; Kita
en: Siding material: Aluminum; Brick; Cement; Fiber cement; Metal; Stone; Stucco; Vinyl; Wood; Other
zh-CN: 壁板材质: 铝; 砖; 水泥; 纤维水泥; 金属; 石头; 灰泥; 乙烯基贴纸; 木头; 其他
vi: Vật liệu vách ngoài: Nhôm; Gạch; Xi măng; Xi măng sợi; Kim loại; Đá; Vữa trát ngoài; Nhựa vinyl; Gỗ; Khác
es: Material de revestimiento: Aluminio; Ladrillo; Cemento; Fibrocemento; Metal; Piedra; Estuco; Vinilo; Madera; Otros
pl: Materiał listwy wykończeniowej: Aluminium; Cegła; Cement; Włókno cementowe; Metal; Kamień; Sztukateria; Winyl; Drewno; Inne
nl: Materiaal gevelbekleding: Aluminium; Baksteen; Cement; Vezelcement; Metaal; Steen; Stucco; Vinyl; Hout; Andere
cs: Materiál obkladu: Hliník; Cihla; Cement; Vláknitý cement; Kov; Kámen; Štuk; Vinylové; Dřevo; Jiné
pt-PT: Material de revestimento: Alumínio; Tijolo; Cimento; Fibrocimento; Metal; Pedra; Estuque; Vinil; Madeira; Outro
it: Materiale del rivestimento: Alluminio; Mattone; Cemento; Fibrocemento; Metallo; Pietra; Stucco; Vinile; Legno; Altro
fr: Matériau du bardage: Aluminum; Brique; Ciment; Clous à fibre ciment; Métal; Pierre; Stucco; Vinyl; Bois; Autre
el: Υλικό επένδυσης: Αλουμίνιο; Τούβλο; Τσιμέντο; Τσιμέντο με ίνες; Μέταλλο; Πέτρα; Στόκος; Βινύλιο; Ξύλο; Άλλο
ko: 외장 자재: 알루미늄; 벽돌; 시멘트; 섬유 시멘트; 금속; 석재; 스투코; 비닐; 목재; 기타
sl-SI: Material stenske obloge: Aluminij; Opeka; Cement; Vlaknasti cement; Kovina; Kamen; Stucco; Vinil; Les; Drugo
sk-SK: Materiál obkladu: Hliník; Tehla; Cement; Vláknitý cement; Kov; Kameň; Stucco; Vinyl; Drevo; Iné
hu: Homlokzatburkolat anyaga: Alumínium; Tégla; Cement; Szálcement; Fém; Kő; Stukkó; Vinil; Fa; Egyéb
bg-BG: Материал за сайдинг: Алуминий; Тухла; Цимент; Фиброцимент; Метал; Камък; Mазилка; Винил; Дърво; Други
pt-BR: Material de revestimento: Alumínio; Tijolo; Cimento; Fibrocimento; Metal; Pedra; Reboco; Vinil; Madeira; Outro
nb: Sidepanelmateriale: Aluminium; Murstein; Sement; Fibersement; Metall; Stein; Stukkatur; Vinyl; Trevirke; Annet
ja: サイディング材: アルミニウム; レンガ; セメント; ファイバーセメント; 金属; 石; 漆喰; ビニール; 木材; その他
sv: Fasad - material: Aluminium; Tegel; Cement; Fibercement; Metall; Sten; Stuck; Vinyl; Trä; Övrigt
ro-RO: Material placare fațadă: Aluminiu; Cărămidă; Ciment; Fibrociment; Metal; Piatră; Stuc; Vinyl; Lemn; Altele